ja: Label折り畳みタイプ: ブックフォールド; センターフォールド; コーナーフォールド; エンドフォールド; ループフォールド; マンハッタンフォールド; マイトレフォールド; ストレートカット; その他
de: Faltart des Etiketts: Buchfalz; Mittelfalz; Eckfalz; Endfalz; Schlaufenfalz; Manhattan-Falz; Gehrungsfalz; Gerader Schnitt; Sonstige
pl: Typ złożenia etykiety: Złożenie książkowe; Złożenie na pół; Złożenie narożne; Złożenie na końcach; Złożenie w pętelkę; Złożenie typu Manhattan; Złożenie skośne; Cięcie proste; Inne
th: รูปแบบการพับป้าย: พับแบบหนังสือ; พับครึ่ง; พับมุม; พับปลาย; พับแบบห่วง; พับแบบแมนฮัตตัน; พับทแยงมุม; ตัดตรง; อื่นๆ
es: Tipo de pliegue de la etiqueta: Pliegue tipo libro; Pliegue central; Pliegue de esquina; Pliegue en los extremos; Pliegue en bucle; Pliegue Manhattan; Pliegue a inglete; Corte recto; Otro
cs: Typ přehybu štítku: Knižní sklad; Středový sklad; Rohový sklad; Koncový sklad; Sklad do smyčky; Manhattanský sklad; Pokosový sklad; Rovný řez; Jiné
sl-SI: Vrsta pregiba etikete: Knjižni pregib; Sredinski pregib; Kotni pregib; Končni pregib; Zankasti pregib; Pregib Manhattan; Poševni pregib (Mitre fold); Ravni odrez; Drugo
nl: Label vouw type: Boekvouw; Middenvouw; Hoekvouw; Eindvouw; Lusvouw; Manhattan-vouw; Verstekvouw; Recht afgesneden; Overig
pt-PT: Tipo de dobra da etiqueta: Dobra em livro; Dobra central; Dobra de canto; Dobra nas extremidades; Dobra em laço; Dobra Manhattan; Dobra em esquadria; Corte a direito; Outro
fr: Type de pli de l’étiquette: Pli livre; Pli central; Pli en coin; Pli aux extrémités; Pli en boucle; Pli Manhattan; Pli en onglet; Coupe droite; Autre
fi: Lapun taittotyyppi: Kirjataitos; Keskitaite; Kulmataite; Päätytaite; Lenkkitaite; Manhattan-taite; Jiiritaite; Suoraleikkaus; Muu
nb: Type etikettbrett: Bokbrett; Midtbrett; Hjørnebrett; Endebrett; Løkkebrett; Manhattan-brett; Gjæringsbrett; Rettskåret; Annet
el: Τύπος δίπλωσης ετικέτας: Δίπλωμα τύπου βιβλίου; Δίπλωμα στη μέση; Γωνιακό δίπλωμα; Δίπλωμα στα άκρα; Δίπλωμα σε θηλιά; Δίπλωμα Manhattan; Δίπλωμα μίτρας; Ίσια κοπή; Άλλο
bg-BG: Тип сгъване на етикета: Сгъване тип книга; Централно сгъване; Ъглово сгъване; Сгъване в краищата; Сгъване тип примка; Манхатънско сгъване; Сгъване под ъгъл; Прав срез; Друго
en: Label fold type: Book fold; Center fold; Corner fold; End fold; Loop fold; Manhattan fold; Mitre fold; Straight cut; Other
pt-BR: Etiqueta tipo de dobra: Dobra em livro; Dobra central; Dobra de canto; Dobra nas extremidades; Dobra em alça; Dobra Manhattan; Dobra mitra; Corte reto; Outro
ro-RO: Tipul de pliere al etichetei: Pliere tip carte; Pliere centrală; Pliere la colț; Pliere la capăt; Pliere tip buclă; Pliere Manhattan; Pliere în unghi; Tăiere dreaptă; Altele
zh-CN: 标签折边类型: 书本折; 中心折; 三角折; 两边折; 环折; 曼哈顿折; 挂耳折; 直切; 其他
ru: Тип сгиба этикетки: Сложение книжкой; Сложение пополам; Сложение уголком; Подгиб краев; Сложение петелькой; Манхэттенское сложение; Сложение под углом; Прямой рез; Другое
lt-LT: Etiketės lankstymo tipas: Knyginis lenkimas; Lenkimas per vidurį; Kampų lenkimas; Galo lenkimas; Kilpinis lenkimas; Manheteno lenkimas; Įstrižas lenkimas; Tiesus pjovimas; Kita
zh-TW: 標籤折法: 書本摺; 對摺; 三角摺; 兩端反摺; 圈摺; 曼哈頓摺; 斜角摺; 直切; 其他
hu: Címkehajtás típusa: Könyvhajtás; Középső hajtás; Sarokhajtás; Véghajtás; Hurokhajtás; Manhattan hajtás; Gérhajtás; Egyenes vágás; Egyéb
tr: Etiket katlama tipi: Kitap katlama; Ortadan katlama; Köşe katlama; Uçtan katlama; Halka katlama; Manhattan katlama; Gönye katlama; Düz kesim; Diğer
it: Tipo di piegatura dell'etichetta: Piega a libro; Piega centrale; Piega ad angolo; Piega alle estremità; Piega ad anello; Piega Manhattan; Piega a mitra; Taglio dritto; Altro
sv: Vikningstyp för etikett: Bokvikning; Mittvikning; Hörnvikning; Ändvikning; Öglevikning; Manhattan-vikning; Geringsvikning; Rakt skuren; Övrigt
sk-SK: Typ prehybu štítka: Knižný záhyb; Stredový záhyb; Rohový záhyb; Koncový záhyb; Záhyb so slučkou; Manhattanský záhyb; Pokosový záhyb; Rovný rez; Iné
hr-HR: Vrsta preklapanja etikete: Prijelom oblika knjige; Prijelom u sredini; Prijelom u kutu; Prijelom na rubovima; Prijelom u obliku petlje; Manhattan prijelom; Kosi prijelom; Ravni rez; Ostalo
da: Typen af foldning af etiketten: Bogfold; Midterfold; Hjørnefold; Endefold; Løkkefold; Manhattan-fold; Geringsfold; Lige skåret; Andet
ko: 레이블 접기 유형: 북 폴드; 반접이; 코너 폴드; 양끝접이; 루프 폴드; 맨해튼 폴드; 마이터 폴드; 스트레이트 컷; 기타
vi: Kiểu gấp nhãn: Gấp kiểu quyển sách; Gấp giữa; Gấp góc; Gấp mép ngoài; Gấp cuộn; Gấp kiểu Manhattan; Gấp xéo; Cắt thẳng; Khác